【裁判字號】    98,訴,717
【裁判日期】    980730
【裁判案由】    毒品危害防制條例
【裁判全文】
臺灣基隆地方法院刑事判決               98年度訴字第717號
公  訴  人  臺灣基隆地方法院檢察署檢察官
被      告  乙○○
上列被告因毒品危害防制條例案件，經檢察官提起公訴（98年度
毒偵字第994號），被告就被訴事實為有罪之陳述，本院合議庭
裁定由受命法官獨任進行簡式審判程序審理，判決如下：
    主  文
乙○○施用第一級毒品，累犯，處有期徒刑捌月，扣案之海洛因
壹包（驗餘淨重零點零捌捌肆公克）併同難以析離之包裝袋壹只
沒收銷燬之；注射針筒壹支沒收之。
    事  實
一、乙○○前因施用毒品罪案，經觀察、勒戒後，均認無繼續施
    用毒品之傾向，先後於民國88年4月30日及於88年9月10日釋
    放出所，並由臺灣基隆地方法院檢察署檢察官分別以88 年
    度偵字第2551號及88年毒偵字第292號為不起訴處分確定。
    復因施用毒品案件，經送強制戒治後，於90年2月18日戒治
    期滿，經本院以89年度易字第133號判決判處有期徒刑6月確
    定，於90年9月17日縮刑期滿執行完畢。再因施用毒品案件
    ，經臺灣高等法院以95年度上訴字第94號判決判處有期徒刑
    1 年，經最高法院駁回上訴確定後，與其另涉之竊盜、毒品
    等案件接續執行，於97年4月25日縮刑期滿執行完畢。詎乙
    ○○猶不知戒除毒癮，復於98年5月17日下午3時、4時許，
    在其基隆市安樂區○○○路135巷49號3樓住處內，以針筒注
    射之方式，施用第一級毒品海洛因1次。嗣於98年5月19日21
    時5分，在基隆市○○路294號前為警盤查時，查獲第一級毒
    品海洛因1包（驗餘淨重0.0884公克）、注射針筒1支（起訴
    書漏載），始悉上情。
二、案經基隆市警察局第二分局報告臺灣基隆地方法院檢察署檢
    察官偵查起訴。
    理  由
壹、程序事項
    本件被告乙○○所犯者非為死刑、無期徒刑、最輕本刑為3
    年以上有期徒刑之罪或高等法院管轄第一審案件，其於準備
    程序進行中，先就被訴事實為有罪之陳述，經告知其簡式審
    判程序之旨，並聽取公訴人、被告之意見後，本院業已依刑
    事訴訟法第273條之1第1項之規定，裁定由受命法官獨任以
    簡式審判程序進行本案之審理。是依刑事訴訟法第273條之2
    之規定，本件之證據調查，即不受同法第159條第1項、第
    161 條之2、第161條之3、第163條之1及第164條至第170條
    規定之限制。
貳、實體事項
一、上揭事實，業據被告於警詢、檢察官偵查時及本院審理時坦
    承在卷，且其為警查獲後於98年5月19日22時30分許所採集
    之尿液經送驗結果，呈嗎啡、可待因之陽性反應，此有98年
    6月3日台灣尖端先進生技醫藥股份有限公司濫用藥物檢驗報
    告1紙附卷可稽，復有第一級毒品海洛因1包（驗餘淨重0.08
    84公克）及注射筒1支扣案可佐。其前因施用毒品案件，於
    於88年9月10日觀察勒戒執行完畢釋放，又於90年間施用毒
    品經裁定強制戒治，經檢察官提起公訴判處徒刑，亦有臺灣
    高等法院被告前案紀錄表附卷足佐。被告於施用毒品後5年
    內再犯施用毒品案件，自應法提起公訴，本件施用第一級毒
    品之犯行，事證明確，堪可認定，應依法論科。
二、論罪及科刑之理由：
(一)、查海洛因係毒品危害防制條例所列管之第一級毒品，此為該
    條例第2條第2項第1款所明定。核被告乙○○所為，係犯毒
    品危害防制條例第10條第1項之施用第一級毒品罪，其持有
    第一級毒品之低度行為，應為施用第一級毒品之高度行為所
    吸收，不另論罪。又被告前曾受事實欄所載有期徒刑之執行
    ，有臺灣高等法院被告前案紀錄表在卷可稽，其於有期徒刑
    之執行完畢後，5年內故意再犯有期徒刑以上之罪，為累犯
    ，應依刑法第47條第1項加重其刑。
(二)、爰審酌被告犯罪之動機，曾有施用毒品前科，仍不知戒除，
    再度施用毒品，惟犯罪後坦承犯行，且所犯之施用毒品犯行
    乃戕害自己身心健康，尚未危及他人等一切情狀，量處如主
    文所示之刑，並定應執行刑。
(三)、本案扣案之白色粉末1包（淨重0.0884公克），經鑑定後，
    含有第一級毒品海洛因之成分，此有基隆市警察局第二分局
    正濱所之查獲涉嫌毒品危害防制條例毒品初步鑑驗報告單、
    98年6月5日航藥鑑字第09 82731號交通部民用航空局航空醫
    務中心毒品鑑定書（98年度毒偵字第994號卷第23、36頁）
    在卷可稽，爰依毒品危害防制條例第18條第1項宣告沒收銷
    燬之。另扣案之注射針筒1支，為被告所有，供施用毒品所
    用之物，業據被告供承在卷，爰依刑法第38條第1項第2款之
    規定宣告沒收之。
三、據上論斷，應依刑事訴訟法第273條之1、第299條第1項前段
    ，毒品危害防制條例第23條第2項、第10條第1項、第18 條
    第1項，刑法第11條前段、第47條第1項、第38條第1項第2款
    ，判決如主文。
本案經檢察官甲○○到庭執行職務。
中    華    民    國    98    年    7     月    30    日
                  刑事第二庭法  官  陳伯厚
以上正本證明與原本無異。
如不服本判決應於收受送達後10日內向本院提出上訴書狀，並應
敘述具體理由；其未敘述上訴理由者，應於上訴期間屆滿後20日
內向本院補提理由書 (均須按他造當事人之人數附繕本)「切勿
逕送上級法院」。
中    華    民    國    98    年    7     月    31    日
                            書記官  王惠萍
附錄論罪法條:
毒品危害防制條例第10條
施用第一級毒品者，處 6 月以上 5 年以下有期徒刑。
施用第二級毒品者，處 3 年以下有期徒刑。


司法院資訊處製作；財團法人民間司法改革基金會備份。
